# 以前年度损益调整在所有者权益变动表填列

提问人：xuekuaiji2011 时间：2019-01-11 19:57:30
如题，期初数不能动，在所有者权益变动表如何填列呢？具体填在哪个明细下？

回答人：chenyiwei
既要做以前年度损益调整，又不允许调整报表年初数，这是否矛盾？

提问人：xuekuaiji2011 时间：2019-01-12 12:33:26
陈老师，财务在 18 年账上做了一笔以前年度损益调整，但是 17 年的审计报告已经出了，这种情况怎么处理呢？

回答人：chenyiwei
如果确定是前期重大差错或者会计政策变更，则必须调整前期比较数据的列报。